# 少数股东未实缴资本，少数股东权益将如何计算

提问人：759920069 时间：2013-11-03 17:53:46
但是如果公司假如要清算，公司少数股东肯定要交足资本，让后分配剩余资产，那少数股东不也承担了这个少数的损失吗？还是也按照章程规定，少数股东缴足之后，又把缴足资本份给少数股东，少数股东没有损失（即少数股东可以向大股东要回公司经营损失）？

回答人：chenyiwei
首先考虑股东之间对实收资本比例不同于注册资本比例期间的损益承担问题是否有特殊约定，如有则按约定处理；没有约定或者约定不明确的，按公司法第 35 条的实缴资本比例处理，同时兼顾谨慎原则的要求。